臺灣臺中地方法院民事裁定
111年度抗字第108號
抗  告  人  邱建睿即邱立全




相  對  人  錡雅慧  



上列當事人間因本票裁定事件，抗告人對於民國111年3月30日本
院簡易庭司法事務官所為111年度司票字第1873號裁定提起抗告
，本院合議庭裁定如下：
    主  文
抗告駁回。
抗告程序費用新臺幣壹仟元由抗告人負擔。
    理  由
一、抗告意旨略以：原裁定所載之本票（下稱系爭本票）係相對
    人逼迫抗告人簽發，抗告人僅於系爭本票簽名，並未填寫金
    額、發票日、到期日與受款人等本票應記載事項；且抗告人
    交付系爭本票予相對人時，一再向相對人表明嗣後系爭本票
    之填載，須得抗告人同意；另系爭本票亦有可能為相對人盜
    刻抗告人印章所開立，系爭本票因欠缺一定之金額之絕對必
    要記載事項而屬無效。爰依法提起抗告，請求廢棄原裁定等
    語。
二、按執票人向本票發票人行使追索權時，得聲請法院裁定後強
    制執行，票據法第123條定有明文。又本票執票人依票據法
    第123條規定聲請法院裁定許可對發票人強制執行，係屬非
    訟事件，此項聲請之裁定及抗告法院之裁定，僅依非訟事件
    程序以審查強制執行許可與否，並無確定實體上法律關係存
    否之效力，法院僅就本票形式上之要件是否具備予以審查即
    為已足，至於當事人間實體上之爭執，應循訴訟程序以資解
    決，要非非訟裁定法院所得審酌（最高法院57年度台抗字第
    76號、56年度台抗字第714號裁定意旨參照）。另發票人主
    張本票係偽造、變造者，於前條裁定送達後20日內，得對執
    票人向為裁定之法院提起確認之訴，非訟事件法第195條第1
     項亦有明文。故本票發票人所提票據是否係偽造等抗辯，
    乃涉及票據權利是否存在、發票人得否拒絕給付之問題，均
    屬實體上之抗辯，於非訟程序中自不得予以審酌。
三、查本件相對人主張其執有抗告人簽發之系爭本票，並免除作
    成拒絕證書，詎屆期提示未獲付款，爰依票據法第123條規
    定聲請裁定准許強制執行等情，已據其提出系爭本票為證，
    且核系爭本票形式要件並無不符，原裁定予以准許，並無不
    合。至抗告意旨所述其遭相對人脅迫而簽發系爭本票，且系
    爭本票應記載事項屬偽造等節，均屬對票據債務存否之實體
    事項爭執，應由抗告人另行提起訴訟以資解決，非本件非訟
    事件得為審究。從而，本件抗告為無理由，應予駁回。
四、按非訟事件依法應由關係人負擔費用者，法院裁定命關係人
    負擔時，應一併確定其數額，非訟事件法第24條第1項定有
    明文。爰依法確定本件抗告程序費用額為1,000元，由抗告
    人負擔。
五、據上論結，本件抗告為無理由，依非訟事件法第46條、第21
    條第2項、第24條第1項，民事訴訟法第495條之1第1項、第4
    49條第1項、第95條、第78條，裁定如主文。
中　　華　　民　　國　　111 　年　　5 　　月　　6 　　日
                  民事第一庭    審判長法　官　許石慶
　　　　　　　　                      法  官  王詩銘
　　　　　　　　　　　　　　　　　　　法  官　廖欣儀
以上正本係照原本作成。
本裁定不得再抗告。
中　　華　　民　　國　　111 　年　　5 　　月　　6 　　日
                                      書記官　李俊毅